【裁判字號】    89,訴,198
【裁判日期】    890705
【裁判案由】    毒品危害防制條例
【裁判全文】
臺灣士林地方法院刑事判決                          八十九年度訴字第一九八號
    公  訴  人  臺灣士林地方法院檢察署檢察官
    被      告  乙○○
    選任辯護人  許坤立律師
右列被告因違反毒品危害防制條例案件，經檢察官提起公訴 (八十九年度偵字第一四
七六號)，本院判決如左：
    主  文
乙○○共同運輸第二級毒品，處有期徒刑柒年肆月。
扣案毒品安非他命壹大包 (驗餘淨重玖玖玖點捌克)沒收銷燬之。
    事  實
一、乙○○於民國八十九年一月十九日下午二時許，與綽號「阿福」姓名年籍不詳約
    五十歲之人，同赴基隆市○○區○○路某地下道內，由「阿福」出資向某不詳姓
    名之成年男子，購得第二級毒品安非他命一公斤後，言明其中六分之一即約一百
    五十克（約值新台幣五萬元）之安非他命歸乙○○所有，以抵償「阿福」前積欠
    乙○○之四萬元，及約一萬元的安非他命充為乙○○將該批安非他命運送至台中
    之報酬。旋二人乃共同基於運輸第二級毒品之犯意，以共乘「阿福」所駕駛之自
    小客車之方式，將所購得之前開毒品安非他命，於同日（起訴書誤載為十四日）
    傍晚五時許，自基隆市起運，迄同日晚間六時二十分許，行至臺北市○○路、民
    權西路口統聯客運公司車站後（因「阿福」另有香菸貨品待赴他處載運）仍由乙○○繼以搭乘客運汽車之方式，擬續將安非他命自前述統聯客運車站運輸至統聯
    客運臺中市朝馬站，屆時再交付隨後到達之「阿福」或其所指定前來提取之人。
    詎乙○○攜帶前揭安非他命，在臺北市○○區○○路、民權西路口統聯客運站內
    買票候車，迄至同日下午六時四十分許，適有臺北市政府警察局保安警察大隊第
    三中隊巡邏警員甲○○、丙○○等人至該車站巡邏，因乙○○見警前來，迅即轉
    身背對警察，為警員甲○○、丙○○等人發覺形跡可疑上前盤查，並自乙○○隨
    身攜帶之手提袋底層查獲上開安非他命一大包（淨重九九九‧九六００克，驗餘
    淨重九九九‧八００克）。
二、案經臺北市政府警察局大同分局移送臺灣士林地方法院檢察署檢察官偵查起訴。
    理  由
一、右開事實，業據被告乙○○於偵查及本院審理中供認不諱，核與證人即當場查獲
    之警員甲○○、丙○○於偵查及本院審理中所為結證情節相符。此外，復有安非
    他命乙包扣案為憑，扣案安非他命經送鑑驗結果，確含甲基安非他命成份，亦有
    憲兵司令部刑事鑑識中心八十九年三月三十日綱得字第０四一一二號鑑驗通知
    書附卷可稽。雖辯護人為被告辯護稱：本案被告雖經自白惟依法尚不得以之為認
    定犯罪唯一之證據，至證人甲○○、丙○○所為證言，因渠等係偵辦本案之員警
    ，所為證詞與警訊筆錄所載被告供詞雷同，故僅得證明被告確有是項自白而已，
    此外別無其他補強證據，可資認定被告確有運輸毒品之犯行，是應認被告僅係涉
    犯單純持有毒品罪嫌云云。惟查：被告於本院審理中，對本院詢以對警訊筆錄之
    意見時，固曾陳稱：當時因員警召來大批媒體記者，並質以攜帶如此大量毒品必
    有報酬，其遂自行算計扣除「阿福」欠款後所得利益應為一萬元，遂逕稱報酬為
    一萬元云云，然被告就其於警訊所為自白，並無非出於任意或自由意識之辯，況
    被告於偵查及本院審理中一再自白不諱，是其自白之取得並無瑕疵，堪可採為判
    決認定事實之基礎，要無疑義。再本院傳喚證人甲○○、丙○○訊問之結果，其
    所證明者，除釐清被告自白內容外，主要乃在於查證查獲過程、被告當時反應及
    扣案物品來源等情，非僅在證明被告警訊自白之有無，所述足供本院認定事實之
    佐參，而證人在本院具結證述綦詳，客觀上並無矛盾之處，究不得僅以渠等係偵
    辦員警，即認其所為證言有何瑕疵可指不能採信。再本案事實之認定，除被告自
    白、證人所為證詞外，尚有扣案第二級毒品安非他命一大包可以佐證。此外，被
    告住所在基隆市，其攜帶約一公斤安非他命在臺北市統聯客運車站購買至台中朝
    馬站之車票等情，與其前後陳述運送情節均相符合，所謂並無補強證據足以證明
    被告自白之真實云云，顯屬誤會，辯護人所指不能謂合，尚難採取。第按運輸毒
    品罪之成立，並無限於運送他人所有或持有之毒品為要件，即不以為他人運送為
    必要，即為自己輸送者亦包括在內（最高法院八十二年度台覆字第一二七號判決
    參照）。被告雖陳稱其與「阿福」商定可以分得六分之一（即約一百五十克）之
    毒品，惟仍不能認為在析分毒品清楚前，對於被告所為係為他人運輸毒品之性質
    有何影響，而縱認被告就其將來可以分得部分係為自己運輸，然就其餘應歸「阿
    福」所有毒品而言，仍屬為他人運送之行為，則參照前開意旨，均無卸於被告犯
    罪之成立。且本案查扣被告所輸送之毒品安非他命重達九九九‧九六００克（即
    約一公斤），其量並非微少，以被告擬長途自基隆市運迄台中市之距離以觀，其
    確有運輸毒品之犯意甚明。是本件事證明確，被告犯行堪予認定，應予依法論科
    。
二、按安非他命係毒品危害防制條例第二條第二項第二款所定之第二級毒品。再運輸
    毒品行為係指一切轉運或輸送毒品之情形而言，不論係自國外輸入或國內各地間
    之輸送，凡將毒品由甲地運輸至乙地，均屬之，且物一旦起運，運輸行為即屬既
    遂，即使中途被截獲亦然（最高法院八十七年度台上字第三九一三號判決參照）
    。本院核被告乙○○所為係犯毒品危害防制條例第四條第二項之運輸第二級毒品
    罪。被告持有安非他命之行為，為其進而運輸之行為所吸收，不另論罪。公訴意
    旨雖未論訴被告與「阿福」自基隆市起運毒品至臺北市部分行為，惟該被告該部
    分行為係屬其全部犯罪行為之一部，與起訴事實有單純一罪之關係，應為起訴之
    效力所及，本院自應併予審究。而被告既與「阿福」共同自基隆市起運扣案毒品
    ，參照前開意旨，即應論以既遂，檢察官起訴被告涉嫌運輸毒品未遂罪嫌雖有未
    洽，惟尚不涉及變更法條，併此敘明。被告與「阿福」間有犯意之聯絡與行為之
    分擔，均為共同正犯。爰審酌被告攜帶大量毒品長途運送，行為為害社會甚鉅及
    其犯罪之手段、目的、犯罪後坦承犯行等一切情狀，量處如主文所示之刑。扣案
    第二級毒品安非他命，應依毒品危害防制條例第十八條第一項前段之規定，沒收
    銷燬之。
據上論結，應依刑事訴訟法第二百九十九條第一項前段，毒品危害防制條例第四條第
二項、第十八條第一項前段、刑法第十一條前段、第二十八條，判決如主文。
本案經檢察官徐文豪到庭執行職務。
中      華      民      國      八十九      年    七    月      五      日
                                臺灣士林地方法院刑事第一庭
                                    審判長法  官
                                          法  官
                                          法  官
右正本證明與原本無異
如不服本判決應於送達後十日內向本院提出上訴狀
                                          書記官
中      華      民      國      八十九      年    六    月    二十三    日
附錄本案論罪科刑法條：
毒品危害防制條例第四條第二項


司法院資訊處製作；財團法人民間司法改革基金會備份。
